# 合同履约成本和发出商品的区分

提问人：gtq 时间：2021-04-24 08:05:05
尊敬的陈老师：
中审众环研究 问题2-1-30，提供服务包含免费提供终端设备的会计处理中：直至合同期满，设备转移给了客户，客户才能“控制”该终端设备，此时，A公司才能确认终端设备的销售收入，设备的账面价值应转入“合同履约成本”，在确认收入时结转销售成本。
为什么在交付设备但是控制权没有转移时，需要转入“合同履约成本”，而不使用“发出商品”？二者有何区别？
感谢陈老师~！

回答人：chenyiwei
这是因为：在整体构成单项履约义务的情况下，本企业向客户提供的是定位监控服务而不是终端设备本身（仅仅提供终端设备对客户无意义，终端设备只是服务的载体）。所以发出给客户的终端设备不属于通常意义上的发出商品。但其成本是履约的必要成本，且可以在较长时间内产生经济利益流入，故属于合同履约成本，属于非流动资产。